Luiz Berilo Casemiro Queiroz

Backend Software Engineer

Contatos

Telefone: +55 85 9 89071945
 E-mail: berilo.queiroz@gmail.com
 ★ Localização: Fortaleza, BR
 Linkedin: in/beriloqueiroz

Github: github.com/beriloqueiroz

Perfil

Desenvolvedor backend experiente e orientado a resultados, experiência com importantes tecnologias. Histórico comprovado de liderança e entrega de projetos de alta complexidade. Hábil em projetar e desenvolver aplicações escaláveis e seguras, focado na resolução de problemas para garantir a estabilidade e o desempenho dos produtos. Expertise em metodologias ágeis, arquitetura limpa e otimização de código, com um forte compromisso com a inovação e a melhoria contínua.

Habilidades Técnicas

Linguagens: Java Springboot GoGolang Javascript NodeJs typescript C# .NET HTML CSS			
Banco de dados: MySQL PostgreSQL MongoDB			
Tecnologias: API Rest Tests gRPC Docker			
Tecnologias: API Rest Tests gRPC Docker Arquitetura/Metodologias: SOLID Clean Architecture DDD Microservices Scrum Kanban			
Ferramentas/Nuvem: Git Kubernetes AWS Ec2 RDS Google Cloud Run			

Habilidades Comportamentais

Trabalho em equipe	Boa comunicação	Pensamento crítico	
Análise de problemas	Visão de negócios	Comprometimento	

Experiência Profissional

Desenvolvedor FullStack II Buson

– 03/2023 - Atual

- Desenvolvimento FullStack utilizando HTML, CSS, Javascript, Nodejs, Typescript, VueJs, Svelte, Handlebars, Java, Spring Boot.
- Atuação no squad do e-commerce, operando procedimentos de deploy, ajustando erros de build no Jenkins e Argos, e realizando deploy em produção utilizando Kubernetes.
- Participa e contribui ativamente no entendimento da complexidade de novas features, bem como nas decisões técnicas.
- Contribuiu para entrega de várias features que impactam positivamente a receita.
- Implementei microsserviço escalável e resiliente, com cobertura de mais de 80% de testes e com pipeline de CI/CD.

Desenvolvedor FullStack Buson

- *05/2022 02/2023*
- Desenvolvimento FullStack utilizando HTML, CSS, Javascript, Nodejs, Typescript, VueJs, Svelte (POC), Handlebars, Java,
 Spring Boot.
- Atuação no squad do PDV e e-commerce.
- Contribuição em projetos focados na experiência do usuário (B2B e B2C), entregando mais de 10 features que melhoraram significativamente a usabilidade.
- Contribuição para melhora da taxa de conversão do e-commerce em aproximadamente 15%.

Desenvolvedor FullStack e Diretor Maguiadoro

— 01/2021 - 04/2022

- Desenvolvimento Backend em NodeJs, Typescript, com foco em SOLID e clean architecture.
- Utilização de Docker, MongoDB, Postgres e MySQL.
- Frontend em ReactJs em alguns projetos. Manutenção no front-end do e-commerce.
- Consultoria de tecnologia e direcionamento da equipe de TI, aplicando metodologia ágil SCRUM.
- Contribuiu para maior independência tecnológica na integração ERP e plataforma de e-commerce, desenvolvendo um hub de integração.
- Aumentei a eficiência da equipe em mais de 20% através da implementação de rotinas automatizadas de backoffice.

PO/Desenvolvedor e Diretor Maquiadoro

— 05/2019 - 12/2020

- Atuação como Product Owner e desenvolvedor na equipe de TI, aplicando metodologia ágil SCRUM.
- Desenvolvimento de microssistemas para gestão e automação de processos.
- Consultoria de tecnologia e direcionamento da equipe de TI.
- Contribuiu para maior independência tecnológica na gestão financeira, auxiliando na construção de um sistema de gestão financeira.
- Fomentou o entendimento tributário e fiscal com treinamentos constantes.

Diretor de e-commerce e operações Maquiadoro

— 08/2018 - 01/2019

- Responsável pela análise de dados e indicadores, estipulando metas com base no planejamento estratégico.
- Mapeamento de processos, análise fiscal e tributária e acompanhamento dos indicadores de negócio.
- Contribuição no que se refere a idealização, projeto de 1 loja conceito e em consonância com a omnicanalidade.
- Expansão da capacidade operacional da empresa em mais de 20%, Participação ativa na definição estratégica e definição de metas, propiciando uma gestão mais analítica.

Diretor Comercial e de Expedição/logística Maquiadoro

— 07/2016 - 07/2018

- Expansão logística e gestão do setor comercial.
- Análise de vendas, gestão da equipe de compras, análise fiscal e tributária.
- Automatização de processos e modernização da empresa.
- Reduziu os custos operacionais em mais de 30% através da otimização de processos logísticos e melhora da relação com stakeholders

Engenheiro de Mecatrônica Nexo Engenharia

— 09/2015 - 06/2016

- Elaboração e execução de projetos de automação predial e industrial.
- Desenvolvimento de programas para controlador lógico programável (CLP) e sistemas de automação.
- Configuração de software de supervisão.
- Contribuição em obras: Participação do comissionamento, programação de sistemas de contagem de pessoas, medição de água, medição de energia, SDAI e climatização predial de grande porte.

Analista de Sistemas de Automação Nexo Engenharia

- *01/2015 09/2015*
- Desenvolvimento de programas para controlador lógico programável (CLP) e sistemas de automação.
- Configuração de software de supervisão.
- Participação em projetos de automação predial e industrial.
- Contribuição em projetos: Realização de mais de 10 orçamentos de automação e SDAI. Participação do comissionamento, programação e stat-up de mais de 1 sistema de automação de climatização de grande porte.

Auxiliar de Automação Nexo Engenharia

— 06/2014 - 01/2015

- Desenvolvimento de programas para controlador lógico programável (CLP) e sistemas de automação.
- Configuração de software de supervisão.
- Start-up de sistemas de automação.
- Contribuição em projetos: Participou ativamente mais de 4 projetos de automação e SDAI, contribuindo para a implementação bem-sucedida e o start-up dos sistemas.

Estagiário Nexo Engenharia

— 12/2012 - 06/2014

- Desenvolvimento de programas para controlador lógico programável (CLP) e sistemas de automação.
- Configuração de software de supervisão.
- Levantamento de quantitativos e pontos de projetos de automação.
- Aprendizado e contribuição: Adquiriu conhecimento prático em automação e contribuiu para a entrega de projetos e obras.

Bolsista Laboratório de Processamento de Energia - LPE (IFCE)

— 2012 - 2014

- Desenvolvimento de projetos no âmbito da eletrônica de potência, controle e Energia eólica.
- Pesquisa e desenvolvimento: Contribuiu para 2 projetos de pesquisa, resultando em publicações acadêmicas.

Estagiário TS Tecnologia e soluções em automação industrial LTDA

— 11/2011 - 05/2012

- Análise de sistemas de automação industrial.
- Programação de controladores lógicos programáveis CLP's.
- Implementação eficiente: Participou na implementação de 2 sistemas de automação industrial, melhorando a eficiência dos processos produtivos na área de petróleo e gás.

Educação

Pós-graduação (Linguagem Go) Faculdade FullCycle de Tecnologia Pós-graduação - MBA em Gestão de Projetos e Processos IPOG Graduação - Engenharia de Mecatrônica IFCE, Brasil **—** 2023-2024

— 2020-2021

— 2008-2015

Idiomas

- English [Intermediário]
- Portuguese [Nativo]

Cursos & Certificações

- Módulo de clean architecture (2023) FullCycle
- Módulo de arquitetura Hexagonal (2023) FullCycle
- Segurança em aplicações WEB (2023) Udemy
- Módulo de Event Storming (2022) FullCycle
- Módulo de Comunicação entre sistemas (2022) FullCycle
- Módulo de DDD (2022) FullCycle
- Módulo de SOLID Express (2022) FullCycle
- Módulo de Fundamentos de arquitetura de software (2022) FullCycle
- Módulo de Docker (2022) FullCycle
- HTML, CSS, Javascript (2021-2022) Rocketseat
- Nodejs, typescript, API REST (express) (2021-2022) Rocketseat ignite
- React (2021-2022) Rocketseat ignite
- HTML formação básica (2020-2021) LinkedIn Learning
- Gestão de orçamentos em projetos (2020-2021) LinkedIn Learning
- Gerenciamento de Cronogramas em projetos (2020-2021) LinkedIn Learning
- Indústria 4.0: Fundamentos da quarta revolução industrial (2020-2021) LinkedIn Learning
- Fundamentos da Inteligência Artificial: Aprendizado de Máquina (2020-2021) LinkedIn Learning
- Desenvolvimento de software remoto (2020-2021) LinkedIn Learning
- III Programa de formação de consultores (2020-2021) DOMANI
- Elipse E3 Desenvolvedores (2015) Elipse Software
- Curso de curta duração em configurações e desenvolvimento de projetos de CFTV (2015) Axis Communications
- Java SE (2010) Centro de Pesquisa e Qualificação Tecnológica

Outros Projetos

- Gerenciador e disparo de notificações web escalável e resiliente. Utilizando Go, DDD, Clean Architecture, Docker,
 Postgres, Redis, Apache Kafka, Nextjs. github
- Desenvolvimento de sistema de gestão de pacientes: Utilizando SvelteJs, Go, .NET, Microservices, DDD, Clean Architecture, Docker, AWS - RDS, EC2, VPC, PostgreSQL. backend-golang, frontend-svelte, autenticação-backend, backend-NET,
- Microsserviço genérico de authenticação e autorização usando NET C#, Indentity Server. github
- Desenvolvimento do site: Next.js 13 (React.js, ESLint, Tailwind) para snautomacaoeeletrica.com.br
- Desenvolvimento do site: Next.js (React.js, ESLint, Husky, Staged-lint, stylelint, SCSS) para bid.log.br, integrando com roteirizador e rastreamento de encomendas. github
- Desenvolvimento do site WordPress: psicologarichellysousa.com.br

Participações e Palestras

- Workshop de Introdução a Microcontroladores e Aplicações Faculdade Farias Brito (2015)
- Workshop de Introdução a Microcontroladores e Aplicações Universidade de Fortaleza (2014)
- Palestrante sobre Automação na V Mostra de Pesquisa em Ciência e Tecnologia (2014)
- Minicurso de Introdução à Automação Industrial Semana da TI na Faculdade Internacional Fanor (2013)
- Minicurso de Introdução à Automação Industrial Semana da Engenharia Elétrica na Faculdade
- Internacional Fanor (2013)